臺灣屏東地方法院刑事判決　　　　　　　　　　　　　九十一年度易字第一九五號
　　公　訴　人　臺灣屏東地方法院檢察署檢察官
　　被　　　告　甲○○
　　　　　　　　丙○○
右列被告等因妨害家庭案件，經檢察官提起公訴（九十年度偵字第七六八０號），本
院判決如左：
    主  文
甲○○連續有配偶而與人通姦，處有期徒刑月，如易科罰金，以佰元折算壹日。
丙○○連續與有配偶之人相姦，處有期徒刑月，如易科罰金，以佰元折算壹日。
    事  實
一、  甲○○原為乙○○之妻（民國九十一年二月間協議離婚），係有配偶之人，雖
      因夫妻感情不睦，於八十一年間離家出走，並為丙○○所知悉。甲○○、丙○○二人竟分別基於通姦、相姦之概括犯意，自八十八年二月間起至八十八年十
      月、十一月間，在高雄市○○○路一三五巷三十四號丙○○之住處為多次之通
      姦、相姦行為，甲○○因而懷孕，並於八十九年八月十六日產下一子，命名為
      陳朝龍。迨九十年六月八日起中央健康保險局高屏分局陸續函知乙○○，關於
      新生兒陳朝龍加保事宜時，乙○○始知上情。
二、案經告訴人乙○○訴請臺灣屏東地方法院檢察署檢察官偵查起訴。
    理  由
一、訊據被告甲○○、丙○○二人對於右揭事實於偵查及本院調查程序中均坦承不諱
    ，惟於本院辯論程序時卻辯稱僅發生一次性關係。上開事實業經告訴人乙○○指
    述綦詳，且有證人即被告女兒陳芳甯證稱：約九十年十月或十一月間某日下午，
    我陪父親到高市○○區○○路找我媽媽，先去派出所報案，警員帶我們去，是我
    媽媽開門（參偵查卷第二十四頁反面）等語可資佐證，此外，復有中央健康保險
    局高屏分局於九十一年一月八日以健保高承三字第０九０００五四八六八號函覆
    檢察署所附通知新生兒加保相關資料、新生兒出生證明書、手術及麻醉同意書、
    蘇榮茂婦產科醫院病歷表，及新生兒陳朝龍已報出生之戶籍謄本在卷足稽，被告
    二人於本院辯論程序時所辯顯係事後卸責之詞，委無足採，本件事證已臻明確，
    被告犯行洵堪認定，應依法論科。
二、核被告甲○○所為，係犯刑法第二百三十九條前段之通姦罪；被告丙○○所為，
    係犯同法後段之相姦罪。被告甲○○、丙○○二人多次犯行，時間緊接，犯罪構
    成要件相同，顯係基於概括犯意而反覆為之，均應依連續犯之規定以一罪論，並
    加重其刑。審酌被告二人之犯罪動機、品性、智識程度、對社會所生危害，及其
    犯罪後態度等一切情狀，各量處如主文所示之刑，並諭知易科罰金之折算標準，
    以資儆懲。
據上論斷，應依刑事訴訟法第二百九十九條第一項前段，刑法第五十六條、第二百三
十九條、第四十一條第一項、罰金罰鍰提高標準條例第二條，判決如主文。
本案經檢察官莊啟勝到庭執行職務。
中      華      民      國      九十一      年      四    月  二十三    日
                                      臺灣屏東地方法院刑事第二庭
                                          審判長法  官  吳永宋
                                                法  官  陳松檀
                                                法  官  李淑惠
右正本證明與原本無異。
如不服本判決應於收受本判決後送達後十日內向本院提出上訴書狀，其未敘述上訴理
由者，並得於提起上訴後十日內向本院補提理由書狀（均須按他造當事人之人數附繕
本 ）「切勿逕送上級法院」
                                          書記官        魏慧夷
中      華      民      國      九十一      年      四    月   二十三   日
附錄論罪法條
刑法第二百三十九條
有配偶而連續與人通姦，處一年以下有期徒刑。其相姦者亦同。
